【裁判字號】    88,易,1087
【裁判日期】    890623
【裁判案由】    竊盜
【裁判全文】
臺灣新竹地方法院刑事判決                        八十八年度易字第一八七號
    公  訴  人  臺灣新竹地方法院檢察署檢察官
    被      告  乙○○
右列被告因竊盜案件，經檢察官提起公訴 (八十八年度偵字第七五三三號)，本院判
決如左：
    主  文
乙○○共同攜帶兇器竊盜，未遂，處有期徒刑柒月。扣案之手電筒、螺絲起子各壹支
，均沒收。
    事  實
一、乙○○與甲○○ (未據起訴)共同基於意圖為自己不法所有之犯意聯絡，二人於
    民國八十八年十月十七日凌晨二時許，由甲○○駕車載運乙○○到位於新竹縣湖
    口鄉○○○街六十號前未有人居住及留守之工地，甲○○駕駛小貨車於該工地正
    門門口接應，乙○○持手電筒及客觀上足以對人身安全構成威脅之螺絲起子各一
    枝進入該工地大樓內，將該大樓二、三樓內丙○○所有已組裝完畢之之門窗鋁片
    共三十片及鋁框共十六個卸下後，連同丙○○所有放置在四樓、五樓等待組裝之
    門窗鋁片各二十片一同搬運至一樓，正準備將該鋁片共七十片及鋁框共十六個搬
    上貨車載往他處而尚未得手之際，經附近民眾聽聞聲響報警前往瞭解狀況，甲○○駕車逃逸，乙○○則為躲避警方逮捕不慎從二樓跌落致雙側腳跟骨折，為警當
    場查獲，並扣得手電筒及螺絲起子各一枝。
二、案經新竹縣警察局竹北分局報告臺灣新竹地方法院檢察署檢察官偵查起訴。
    理  由
一、訊據被告乙○○矢口否認有何竊盜犯行，並辯稱伊當日因外勞朋友阿偉要去新竹
    縣湖口工業區找朋友，乃由甲○○駕駛貨車載送一同前往，甲○○先返回台北，
    伊與阿偉又等候一個多小時仍不見阿偉之朋友前來赴約，乃一人先行離去，行經
    上開工地時因尿急而進入工地內方便，洽巧有警察巡邏經過而誤會伊係竊賊云云
    。惟查：
  (一)被告乙○○與甲○○共同於八十八年十月十七日凌晨二時許進入新竹縣湖口鄉
      ○○○街六十號前未有人居住及留守之工地，甲○○駕駛小貨車於該工地正門
      門口接應，乙○○持手電筒及螺絲起子各一枝進入該工地大樓內，將該大樓二
      、三樓內丙○○所有已組裝完畢之之門窗鋁片共三十片及鋁框共十六個卸下後
      ，連同丙○○所有放置在四樓、五樓等待組裝之門窗鋁片各二十片一同搬運至
      一樓，正準備將該鋁片共七十片及鋁框共十六個搬上貨車載往他處時，經附近
      民眾聽聞聲響而報警前往查獲等情，業據証人即鋁片、鋁框所有人丙○○及証
      人即查獲警員范姜群誠迭於偵審中証述翔實。
  (二)被告乙○○辯稱當日係由甲○○載送至新竹縣湖口工業區尋友乙節，經本院於
      八十九年三月二十八日審理時隔離訊問証人甲○○ (未據列為偵查對象)先堅
      決陳稱：我確定當日只有載被告一個人來新竹縣湖口工業區等語；嗣經被告乙○○對証人甲○○上開証詞表示來工業區者不只伊與甲○○而已時，証人甲○○始又改口有一外勞一同前來，証人甲○○關於陪同被告乙○○到新竹湖口工
      業區訪友之人數前後反覆不一，可見証人甲○○關於陪同至新竹湖口工業區訪
      友之証述，應係迴護之詞，不足信採。
  (三)被告乙○○於偵查中先供稱：當日係進入上開工地內撿垃圾，嗣於本院審理時
      則改口供稱當日因尿急而入工地內方便，言詞反覆矛盾。且觀諸被告乙○○於
      偵查中辯稱撿垃圾乙節，被告乙○○遠由台北驅車南下約七、八十公里之新竹
      縣湖口工業區內撿拾垃圾，已與常情有違，且被告所搬取之鋁片、鋁框係新建
      工地初按裝或待按裝之物品，鋁片有七十片、鋁框有十六個之多，外觀上實難
      認為垃圾，被告辯稱撿垃圾云云，實與常情有違而不足信採。再觀被告乙○○
      於本院審理時所辯尿急進入工地方便等情，本院於八十九年六月九日審理時訊
      問：「你當時確實尿很急？」
      被告乙○○答稱：「是的，我是怕在路邊不好看。」
      又問：「當時有多急？」
      被告乙○○答稱：「已經快要尿出來了。」
      又問：「工地有多大？」
      被告乙○○答稱：「不知道。」
      又問：「工地裡面光線如何？」
      被告乙○○答稱：「很黑，手伸出來要距離眼精六十公分以內才看得到，反正
      就是沒有電燈。」
      又問：「你當時進去幾乎用摸著走路？」
      被告乙○○答稱：「是的。」
      又問：「你花多少時間去閣樓尿尿？」
      被告乙○○答稱：「十分鐘左右，環境我亦不熟悉。」
      又問：「你進去後有無看到其他可疑人物或聽到其他動靜？」
      被告乙○○答稱：「只有看到一台貨車停在門口，沒有看到其他可疑人物，也
      沒有看到其他動靜。」等語
      是被告乙○○當日果真因尿急進入工地尋找隱避處所方便，則進入後，當時已
      經尿急頻頻，諾大工地、光線昏暗，何處不能方便？被告乙○○偏要在黑暗中
      摸索前進約十分鐘始登上如偵查卷內第三五頁照片所示之二樓閣樓解急，真是
      匪夷所思；且本件係附近民眾聽聞聲響而報警查獲等情，亦據証人即本件查獲
      員警范姜群誠証述在卷，被告乙○○進入工地後登上二樓閣樓，身處折卸、搬
      運鋁片、鋁框之核心位置，反而不曾聽聞其他可疑動靜，益見被告乙○○畏罪
      詞虛，前揭所辯殊不足採。
  (四)承上所述，被告乙○○上開所辯，反覆矛盾，且各所辯情節在在與經驗法則相
      違背，均不足採。証人范姜群誠及丙○○証述被告乙○○竊取鋁片、鋁框，應
      非攀誣，被告乙○○進入上開工地應係著手竊取鋁片及鋁框，此外並有螺絲起
      子、手電筒各一支扣案及現場照片八幀在卷可資佐証，被告前揭犯行，洵堪認
      定。
二、至於公訴人另謂被告乙○○破壞門鎖後進入工地等語，惟為被告乙○○所堅詞否
    認，且証人即失竊鋁片、鋁框之所有人丙○○亦証述：不清楚門鎖有遭破壞等語
    ，此外復查無其他極積証據足資証明被告乙○○確有破壞門鎖行徑，此部分自不
    得採為判決之基礎。
三、被告持客觀上足以對人身安全構成威脅之螺絲起子著手竊取他人所有之鋁片、鋁
    框，尚未得手之際即為警查獲，核其所為係犯刑法第三百二十一條第一項第三款
    、第二項之加重竊盜未遂罪，應按既遂犯之規定減輕其刑。公訴人認為被告乙○○所為係犯刑法第三百二十條第三項、第一項之竊盜未遂罪，容有誤會，起訴法
    條應予變更。被告乙○○與甲○○間有犯意聯絡、行為分擔，應依共同正犯論處
    。爰審酌被告犯罪之動機、目的、手段、方法、所生危害及犯後仍飾詞卸責並無
    悔意等一切情狀，量處如主文所示之刑。又扣案之手電筒及螺絲起子各一支係被
    告所有，並供其犯本案所用之物，應依刑法第三十八條第一項第二款沒收之。
據上論斷，應依刑事訴訟法第二百九十九條第一項前段、第三百條，刑法第二十八條
、第三百二十一條第一項第三款、第二項、第二十六條前段、第三十八條第一項第二
款，判決如主文。
本案經檢察官羅雪梅到庭執行職務。
中      華      民      國    八十九    年      六      月    二十三    日
                              臺灣新竹地方法院刑事第二庭
                                  法  官  王  永  春
右正本證明與原本無異。
如不服本判決，應於判決送達後十日內向本院提出上訴狀( 應附繕本 )，上訴於
臺灣高等法院。
                             書記官  馮  玉  玲
中      華      民      國    八十九     年     六    月     二十七     日
附錄論罪科刑法條：
刑法第三百二十一條第一項第三款、第二項
犯竊盜罪而有左列情形之一者，處六月以上五年以下有期徒刑：
三、攜帶兇器而犯之者。
前項之未遂犯罰之。


司法院資訊處製作；財團法人民間司法改革基金會備份。
